臺灣彰化地方法院刑事判決
111年度交易字第224號
公  訴  人  臺灣彰化地方檢察署檢察官
被      告  邱建樑


上列被告因公共危險案件，經檢察官提起公訴（111年度偵字第1
958號），因被告於準備程序中就被訴事實為有罪之陳述，本院
改依簡式審判程序審理，茲判決如下：
    主      文
邱建樑駕駛動力交通工具而吐氣所含酒精濃度達每公升零點二五
毫克以上，累犯，處有期徒刑柒月。
    事實及理由
一、犯罪事實
  ㈠邱建樑於民國111年1月2日下午3時許起，在彰化縣二林鎮之
    友人住處飲用摻有米酒之燒酒雞後，仍於同日下午5時許，
    騎乘車牌號碼000-0000號普通重型機車上路。嗣至同日下午
    5時56分許，其行經彰化縣○○鎮○○路○段000號時，不慎失控
    自撞道路分隔島，經警據報前往處理，於同日下午7時21分
    許在道安醫院對邱建樑施以吐氣所含酒精濃度測試，結果達
    每公升0.66毫克，因而獲悉上情。
  ㈡案經彰化縣警察局芳苑分局報告臺灣彰化地方檢察署檢察官
    偵查起訴。 
二、證據
  ㈠被告邱建樑於偵查及本院準備程序與審理中之自白。
  ㈡現場照片、被告所騎乘之機車照片、道路交通事故現場圖及
    草圖、道路交通事故調查報告表㈠㈡-1、道安醫院診斷證明書
    及收據、彰化縣警察局道路交通事故當事人酒精測定紀錄表
    、車輛詳細資料報表、證號查詢機車駕駛人、彰化縣警察局
    舉發違反道路交通管理事件通知單（見偵卷第11頁至第27頁
    、第37頁、第41頁、第43頁）。
三、論罪科刑
  ㈠新舊法比較
　　按行為後法律有變更者，適用行為時之法律，但行為後之法
    律有利於行為人者，適用最有利於行為人之法律，刑法第2
    條第1項定有明文。查被告行為後，刑法第185條之3已於111
    年1月28日經總統以華總一義字第11100012101號令修正公布
    ，並自同年月30日施行生效。修正前刑法第185條之3第1項
    規定「駕駛動力交通工具而有下列情形之一者，處2年以下
    有期徒刑，得併科20萬元以下罰金：一、吐氣所含酒精濃度
    達每公升0.25毫克或血液中酒精濃度達百分之0.05以上。二
    、有前款以外之其他情事足認服用酒類或其他相類之物，致
    不能安全駕駛。三、服用毒品、麻醉藥品或其他相類之物，
    致不能安全駕駛」；修正後則規定「駕駛動力交通工具而有
    下列情形之一者，處3年以下有期徒刑，得併科30萬元以下
    罰金：一、吐氣所含酒精濃度達每公升0.25毫克或血液中酒
    精濃度達百分之0.05以上。二、有前款以外之其他情事足認
    服用酒類或其他相類之物，致不能安全駕駛。三、服用毒品
    、麻醉藥品或其他相類之物，致不能安全駕駛」。經比較新
    舊法後，修正前之刑法第185條之3第1項較有利於被告，依
    刑法第2條第1項前段之規定，自應適用修正前即被告行為時
    之規定。
　㈡核被告所為，係犯修正前刑法第185條之3第1項第1款之吐氣
    所含酒精濃度達每公升0.25毫克以上而駕駛動力交通工具罪
    。
  ㈢累犯部分
　　被告前於108年間，即曾因不能安全駕駛致交通危險案件，
    經本院以108年度交簡字第1401號判決，判處有期徒刑6月，
    併科罰金新臺幣（下同）1萬元確定，於109年4月2日有期徒
    刑執行完畢等情，有臺灣高等法院被告前案紀錄表在卷可按
    。其於上開有期徒刑執行完畢後，5年以內故意再犯本案有
    期徒刑以上之罪，符合刑法第47條第1項累犯規定，審酌被
    告本案所涉犯罪類型與前案相同，並非一時失慮、偶然發生
    ，顯見前罪之徒刑執行並無顯著成效，足認其對刑罰之反應
    能力薄弱，而認本案不因累犯之加重致被告所受刑罰有超過
    其所應負擔罪責，及使其人身自由受過苛侵害之情形，適用
    累犯加重之規定，核無司法院大法官釋字第775號解釋意旨
    所稱不符合罪刑相當原則之情形，是應依刑法第47條第1項
    之規定，加重其刑。　　
  ㈣量刑審酌
　　爰以被告之行為責任為基礎，審酌被告除有上開累犯案件外
    ，分別於90、104、107年間均有因酒後駕車之公共危險案件
    ，經法院判處罪刑確定並執行完畢，有其臺灣高等法院被告
    前案紀錄表在卷可稽，其對酒後駕車之危害與所涉刑責定知
    之甚詳，竟仍於飲酒後，吐氣所含酒精濃度達每公升0.66毫
    克，已處於不能安全駕駛動力交通工具之狀態下，第5次貿
    然騎乘機車上路並因此自撞道路分隔島而受傷，足見其完全
    未能記取既往之教訓，得以易科罰金之刑度已經無法達成矯
    治目的；雖其犯後坦承犯行，另於本院審理中自陳：國中畢
    業之教育程度，從事碾米工作，月入新臺幣2萬多元，家中
    還有母親及一個哥哥（見本案卷第37頁）之家庭經濟狀況，
    本院列入考量後，另審酌檢察官於本院審理中就科刑部分之
    意見（見本院卷第37頁），認依被告之情況應屬可採等一切
    情狀，量處如主文所示之刑。
四、依刑事訴訟法第273條之1第1項、第299條第1項前段、第310
    條之2、第454條第1項，刑法第2條第1項前段、（修正前）
    第185條之3第1項第1款、第47條第1項，刑法施行法第1條之
    1第1項，判決如主文。
五、如不服本判決應於收受判決後20日內向本院提出上訴書狀，
    並應敘述具體理由。其未敘述上訴理由者，應於上訴期間屆
    滿後20日內向本院補提理由書（均須按他造當事人之人數附
    繕本）「切勿逕送上級法院」。
本案經檢察官王銘仁提起公訴，檢察官鄭安宇到庭執行職務。
中　　華　　民　　國　　111 　年　　4 　　月　　14　　日
                  刑事第三庭  法  官  廖健男
以上正本證明與原本無異。
如不服本判決應於收受判決後20日內向本院提出上訴書狀，並應
敘述具體理由；其未敘述上訴理由者，應於上訴期間屆滿後20日
內向本院補提理由書（均須按他造當事人之人數附繕本）「切勿
逕送上級法院」。
中　　華　　民　　國　　111 　年　　4 　　月　　14　　日
                              書記官  顧嘉文
【附錄論罪科刑法條】
（修正前）中華民國刑法第185條之3
駕駛動力交通工具而有下列情形之一者，處2年以下有期徒刑，
得併科20萬元以下罰金：
一、吐氣所含酒精濃度達每公升零點二五毫克或血液中酒精濃度
    達百分之零點零五以上。
二、有前款以外之其他情事足認服用酒類或其他相類之物，致不
    能安全駕駛。
三、服用毒品、麻醉藥品或其他相類之物，致不能安全駕駛。
因而致人於死者，處3年以上10年以下有期徒刑；致重傷者，處1
年以上7年以下有期徒刑。
曾犯本條或陸海空軍刑法第54條之罪，經有罪判決確定或經緩起
訴處分確定，於五年內再犯第1項之罪因而致人於死者，處無期
徒刑或5年以上有期徒刑；致重傷者，處3年以上10年以下有期徒
刑。